臺灣屏東地方法院刑事判決
110年度金訴字第101號
公  訴  人  臺灣屏東地方檢察署檢察官
被      告  李珈瑩



選任辯護人  李佳容律師(法扶律師)          
上列被告因違反洗錢防制法等案件，經檢察官提起公訴（109年
度偵字第6903、8637、11316、11321號），本院判決如下：
    主  文
甲○○犯如附表四主文欄所示之罪，共拾貳罪，各處如附表四主文
欄所示之刑。應執行有期徒刑捌月，併科罰金拾萬元，罰金如易
服勞役，以新臺幣壹仟元折算壹日。
　　犯罪事實
一、甲○○於民國108年11月7日上網瀏覽社群網站Facebook（下稱
    臉書）而得知暱稱「林泳衿」之人所張貼徵才廣告後，透過
    通訊軟體LINE與自稱係藍新科技股份有限公司(下稱藍新公
    司)之使用「林泳衿」、「鄭翰」、「亦儒day」等不同假名
    之真實姓名不詳成年人（以下簡稱暱稱「林泳衿」之人，無
    證據證明未成年）聯繫，暱稱「林泳衿」之人向甲○○表示須
    申辦成為藍新公司之會員，並提供其個人金融帳戶供其使用
    ，且於他人匯入款項至甲○○帳戶後，依指示提領他人匯入之
    款項再交付予暱稱「林泳衿」之人或其指示之人收取，甲○○
    除可領取每月底薪新臺幣(下同)1萬元外，另可再獲得每筆
    提領金額的百分之2作為酬勞。甲○○雖已預見提供金融帳戶
    予真實姓名、年籍不詳之人使用，該帳戶可能成為他人實施
    財產犯罪之工具，以遂行詐欺取財犯罪之目的，且匯入該帳
    戶內之款項可能係來源不明之詐欺犯罪所得，代為領出帳戶
    內款項交付，係隱匿詐欺取財犯罪所得之去向、所在之洗錢
    行為，惟因貪圖酬勞，縱使暱稱「林泳衿」之人對他人為詐
    欺取財犯罪及受指示隱匿詐欺犯罪所得去向亦不違背其本意
    ，仍決意意圖為自己不法之所有，與暱稱「林泳衿」之人基
    於共同詐欺取財及一般洗錢之不確定犯意聯絡，由甲○○於10
    8年11月12日填寫由暱稱「林泳衿」之人提供之藍新公司會
    員申請表（會員編號PS082824，下稱藍新會員帳戶），並以
    通訊軟體LINE將其行動電話號碼、身分證正反面影本及其所
    申辦之永豐商業銀行帳號00000000000000號帳戶(下稱永豐
    帳戶)及元大商業銀行屏榮分行帳號00000000000000號帳戶(
    下稱元大帳戶)之帳號傳送予暱稱「林泳衿」之人作為詐騙
    款項匯入之用。嗣暱稱「林泳衿」之人先後以附表一所示之
    方式(佯以「賴上萌寵」APP投資虛擬貨幣)，詐騙附表一所
    示之丁○○等12人（下稱被害人），致被害人陷於錯誤，因而
    儲值、匯款或轉帳至附表一所示甲○○之元大帳戶及永豐帳戶
    新臺幣（下同）共計155萬5,813元。甲○○復依暱稱「林泳衿
    」之人指示，先行將永豐帳戶及元大帳戶綁定其合作金庫商
    業銀行屏南分行帳號0000000000000號帳戶（下稱合庫帳戶
    ），以利其在將永豐帳戶、元大帳戶之款項轉入合庫帳戶後
    ，可至合庫銀行萬丹分行提領款項，待被害人款項入帳後，
    即於附表二所示時間，以網路轉帳或手機轉帳等方式，將部
    分被害人受騙贓款匯入其合庫帳戶（除被害人受騙贓款外，
    另有其他不明來源款項，轉匯至合庫帳戶內的金額共計593
    萬7,000元），再依暱稱「林泳衿」之人指示，於附表三所
    示時、地，提領附表三所示之款項後（被告自元大帳戶、永
    豐帳戶、合庫帳戶提領金額共計685萬891元，扣除被害人受
    騙金額155萬5813元，剩餘金額529萬5078元依卷內事證尚查
    無是特定被害人受騙款項，亦不得認為是洗錢標的），由暱
    稱「林泳衿」之人指示交付款項之地點（包含甲○○位在屏東
    縣屏市民生路之住處旁邊道路、屏東縣萬丹鄉合作金庫銀行
    旁、屏東縣萬丹鄉外環道之7-11便利商店等地），將其提領
    之款項交予一真實姓名年籍不詳之成年男子（無證據證明其
    未成年）收取（無證據證明該成年男子與暱稱「林泳衿」之
    人具有犯意聯絡，亦無證據可排除該成年男子非暱稱「林泳
    衿」之人），甲○○並已從中先取得暱稱「林泳衿」之人所給
    予之報酬即所謂底薪2次（108年12月、109年1月各1萬元）
    共計2萬元。嗣附表一所示之被害人發覺受騙後報警處理，
    為警循線查悉上情。　　
二、案經丁○○訴由新北市政府警察局新莊分局、乙○○訴由彰化縣
    警察局、子○○訴由南投縣政府警察局草屯分局、戊○○訴由高
    雄市政府警察局苓雅分局、己○○訴由桃園市政府警察局桃園
    分局、陳易旻訴由臺南市政府警察局第三分局、林雅嵐訴由
    桃園市政府警察局楊梅分局、丙○○訴由新北市政府警察局新
    莊分局、辛○○訴由高雄市政府警察局岡山分局轉由臺中市政
    府警察局第三分局報請臺灣臺中地方檢察署呈請臺灣高等檢
    察署函轉臺灣屏東地方檢察署檢察官、壬○○訴由新北市政府
    警察局海山分局轉由新北市政府警察局報警臺灣新北地方檢
    察署呈請臺灣高等檢察署函轉臺灣屏東地方檢察署檢察官、
    癸○○訴由高雄市政府警察局三民第一分局報警臺灣高雄地方
    檢察署呈請臺灣高等檢察署函轉臺灣屏東地方檢察署檢察官
    及乙○○訴由臺灣彰化地方檢察署呈請臺灣高等檢察署函轉臺
    灣屏東地方檢察署檢察官偵查起訴。理  由
壹、程序部分
一、供述證據部分：
　　按被告以外之人於審判外之言詞或書面陳述，除法律有規定
    者外，不得作為證據。又被告以外之人於審判外之陳述，雖
    不符刑事訴訟法第159條之1至第159條之4之規定，但經當事
    人於審判程序同意作為證據，法院審酌該言詞陳述或書面陳
    述作成時之情況，認為適當者，亦得為證據；而當事人、代
    理人或辯護人於法院調查證據時，知有刑事訴訟法第159條
    第1項不得為證據之情形，而未於言詞辯論終結前聲明異議
    者，視為有前項之同意，刑事訴訟法第159條之5定有明文。
    查本判決所引用之各該被告以外之人於審判外之陳述，被告
    及其辯護人於準備程序、檢察官於本院審理時均表示同意有
    證據能力（本院卷一第48、100、317頁、第144頁），本院
    審酌上開證據資料製作時之情況，尚無違法不當及證明力明
    顯過低之瑕疵，亦認為以之作為證據應屬適當，依刑事訴訟
    法第159條之5第1項之規定，認前揭證據資料均有證據能力
    。
二、非供述證據部分：
　　至卷內所存經本院引用為證據之非供述證據，與本案待證事
    實間均具有關聯性，且無證據證明係公務員違背法定程序所
    取得，復經本院依法踐行調查程序，是依刑事訴訟法第158
    條之4之反面解釋，自有證據能力。　
貳、認定犯罪事實所憑證據及理由　　
一、訊據被告對本案被訴之客觀事實並不爭執（本院卷二第165
    頁），惟矢口否認有何詐欺取財及洗錢之犯行，辯稱略為：
    伊是在臉書找工作兼職，都是用LINE聯絡，伊當時在萬丹幼
    稚園擔任廚房工作，對方說是藍新公司，說伊是業務實習生
    ，伊上網查看到評論都是很好的，那時候他們說是海外代購
    商品，伊相信藍新公司是合法的，提領出來的錢對方說是廠
    商的貨款等語（偵12672卷五第157至160頁、本院卷一第46
    頁），辯護人則為被告辯護略以：被告在偵查中提出的藍新
    科技股份有限公司異動申請表（以下簡稱異動申請表），在
    事發後藍新公司的人員有親自打電話向被告聯繫表示這份資
    料是假的，故被告是被暱稱「林泳衿」之人所騙，被告是從
    臉書上看到藍新公司的徵才廣告，已善盡查證之責，被告從
    事之工作內容亦與公司經營業務項目相符，主觀上認定其是
    在做兼職工作，並不知悉帳戶會被他人利用作為詐欺之工具
    ，又被告是提供其先前已開立之帳戶予暱稱「林泳衿」之人
    ，該帳戶若遭警示被告本身將難以領取薪資，足見本案被告
    主觀上並無不法所有意圖或詐欺取財之犯意等語（本院卷第
    47、54至56頁），是被告與辯護人答辯之重點，主要在於被
    告認其無預見能力、對於暱稱「林泳衿」之人具有一定之信
    賴基礎以及被告無詐欺取財及洗錢之不確定故意。
二、經查：被告於犯罪事實欄所示時間，有填寫藍新公司會員申
    請表，並以通訊軟體LINE將其身分證正反面影本、所申辦之
    永豐帳戶及元大帳戶之帳號傳送予暱稱「林泳衿」之人，並
    依其指示提款交付予交予真實姓名年籍不詳之男子收取，嗣
    暱稱「林泳衿」之人先後以附表一所示之方式(佯以「賴上
    萌寵」APP投資虛擬貨幣)，詐騙附表一所示之被害人，致被
    害人陷於錯誤，因而儲值、匯款或轉帳至附表一所示被告之
    元大帳戶及永豐帳戶。被告復依暱稱「林泳衿」之人指示，
    先行將永豐帳戶及元大帳戶綁定合庫帳戶，待被害人款項入
    帳後，即於附表二所示時間，以網路轉帳或手機轉帳等方式
    ，將部分被害人受騙贓款匯入其合庫帳戶，再依暱稱「林泳
    衿」之人指示，於附表三所示時、地，部分由被告自行轉帳
    至暱稱「林泳衿」之人指示之其他帳戶，其餘則提領帳附表
    三所示之款項後，由暱稱「林泳衿」之人指示交付款項之地
    點，將其提領之款項交予一真實姓名年籍不詳之成年男子收
    取等情，業據被告於警詢、偵查中及本院審理時供承在卷（
    偵16272卷五第155至160頁、本院卷二第165頁），並有附表
    四證據出處欄所載證據及合作金庫商業銀行萬丹分行111年1
    0月11日合金萬丹字第1110003215號函及所附取款憑條影本
    、大額通貨交易紀錄（本院卷二第73至85頁）、藍新科技股
    份有限公司110年12月23日藍新客字第110026號函暨所附被
    告會員註冊資料（本院卷一第79至81頁）、藍新科技股份有
    限公司111年3月10日藍新客字第111017號函暨所附會員甲○○
    所有申請之紀錄及書面資料（本院卷一第109至111頁）在卷
    可查。足認被害人確係遭詐騙而匯入款項至被告申設之元大
    帳戶、永豐帳戶內，該等詐欺款項嗣由被告轉入合庫帳戶及
    提領並交付予暱稱「林泳衿」之人所指示之人，且本案詐欺
    犯罪所得，業因其金流去向遭截斷，無從再由金融機構紀錄
    稽查其去向，已生掩飾、隱匿犯罪所得之綜效，堪可認定。
    　　
三、按洗錢防制法第2條第2款之掩飾、隱匿行為，目的在遮掩、
    粉飾、隱藏、切斷特定犯罪所得與特定犯罪間之關聯性，須
    與欲掩飾、隱匿之特定犯罪所得間具有物理上接觸關係(事
    實接觸關係)。而提供金融帳戶提款卡及密碼供他人使用，
    嗣後告訴人雖匯入款項，然此時之金流仍屬透明易查，在形
    式上無從合法化其所得來源，未造成金流斷點，尚不能達到
    掩飾或隱匿特定犯罪所得之來源、去向及所在之作用，須待
    款項遭提領後，始產生掩飾、隱匿之結果，若無參與後續之
    提款行為，即非同條第2款所指洗錢行為，無從成立一般洗
    錢罪之直接正犯(最高法院108年度台上字第3101號判決意旨
    參照)。又按部分詐欺集團成員縱未直接對告訴人施以詐術
    ，如有接收人頭帳戶金融卡、測試、回報供為其他成員實行
    詐騙所用，或配合提領款項，從中獲取利得，餘款交付其他
    成員等行為，所為均係該詐欺集團犯罪歷程不可或缺之重要
    環節，尤其是配合提領贓款，告訴人遭詐欺集團成員詐騙後
    ，雖已將款項匯入詐欺集團指定之人頭帳戶，但上開款項在
    詐欺集團成員實際提領前，該帳戶隨時有被查覺而遭凍結之
    可能，故分擔提領詐騙所得贓款之工作，更是詐欺集團最終
    完成詐欺取財犯行之關鍵行為，仍係以自己犯罪之意思，參
    與犯罪構成要件之行為，而屬共同正犯(最高法院107年度台
    上字第1851號、110年度台上字第1224號判決意旨參照)。
　　查本件被告既有提供元大帳戶、永豐帳戶帳號予暱稱「林泳
    衿」之人，復依暱稱「林泳衿」之人之指示，將被害人部分
    受騙之款項轉入合庫帳戶，嗣將元大帳戶、永豐帳戶、合庫
    帳戶內被害人受騙款項全數交予一真實姓名年籍不詳之成年
    男子，核屬實行詐欺取財罪之構成要件行為，而為正犯，且
    即產生隱匿詐欺犯罪所得去向之效果，使偵查機關無法藉由
    金錢流向追查犯罪，屬洗錢防制法第2條第2款「洗錢」之構
    成要件行為，而該當洗錢防制法第14條第1項之一般洗錢罪
    之正犯。
四、被告與暱稱「林泳衿」之人有共同詐欺取財及洗錢之不確定
    犯意聯絡：　　　　
　⒈被告固否認有何共同詐欺取財、洗錢之犯意聯絡，並提出其
    手寫之筆記影本、藍新公司藍新金流第三方金流平台會員資
    料異動申請表，欲證明相信自己是藍新科技股份有限公司之
    實習工讀生而受雇工作之經過。然查：　　　　
　⑴按刑法上故意，分直接故意（確定故意）與間接故意（不  
    確定故意），行為人對於構成犯罪之事實，明知並有意使其
    發生者，為直接故意；行為人對於構成犯罪事實，預見其發
    生而其發生並不違背其本意者，為間接故意。另金融帳戶為
    個人之理財工具，一般民眾皆可自由申請開設金融帳戶，並
    無任何特殊之限制，亦得同時在不同金融機構申請多數存款
    帳戶使用。且衡諸一般常情，金融帳戶之存摺、提款卡事關
    個人財產權益之保障，其專有性甚高，除非本人或與本人親
    密關係者，難認有何理由可自由流通使用該帳戶，一般人均
    有妥為保管及防止他人任意使用之認識，縱特殊情況偶需交
    付他人使用，亦必深入瞭解用途及合理性，始予提供，且該
    等專有物品如落入不明人士手中，而未加以闡明正常用途，
    極易被利用為與財產有關之犯罪工具，此為吾人依一般生活
    認知所易於體察之常識；而有犯罪意圖者，非有正當理由，
    竟徵求他人提供帳戶，客觀上可預見其目的，係供為某筆資
    金之存入，後再行領出之用，且該筆資金之存入及提領過程
    係有意隱瞞其流程及行為人身分曝光之用意，一般人本於一
    般認知能力均易於瞭解（臺灣高等法院高雄分院91年度上訴
    字第1694號判決意旨參照）。
　⑵被告對於暱稱「林泳衿」之人可能使用其帳戶做為匯入詐欺
    款項及洗錢工具一事具有預見能力：
　　查本案依卷內事證，固未發現積極證據可證明被告知悉告訴
    人即被害人丁○○等12人受騙之經過，難認被告就本案詐欺及
    洗錢犯行具有確定故意。惟被告對本案詐欺取財及洗錢犯行
    是否具有不確定故意，可先探究被告對於暱稱「林泳衿」之
    人可能使用其帳戶做為匯入詐欺款項及洗錢工具一事是否有
    預見能力。被告於歷次警詢時自陳：「職業：服務業，教育
    程度：高職，家庭經濟狀況：勉持，我是在108年11月7日看
    見臉書上屏東兼職求職，然後就有1家藍新金流要招聘業務
    實習生，我當時是要找兼職工作，然後有一個LINE帳號（不
    詳）跟我聯絡，工作性質是做海外代購東西，基本上就是一
    些指定客戶會匯款至我的戶頭，我再將錢領出來交給公司」
    （偵16272卷一第37至38頁）、「（問：你應徵工作的這段
    期間多久？）大約108年12月至109年1月許結束，大約2個月
    時間」（偵11659卷第21至22頁）、「（審判長問：妳認為
    帳戶可以隨便交給不認識之人使用嗎？）我沒有交給別人使
    用。」、「（審判長問：帳戶可以隨便交給人家使用，還是
    不可以隨便交給人家使用？）簿子、印章、提款卡這些都是
    我自己保管，不能隨便交給人家使用。」、「（審判長問：
    如果有不認識的人要跟妳拿妳的帳戶去使用，可能涉及犯罪
    ，有何意見？）我的簿子、存摺這些我還是不會給他」、「
    （審判長問：對於一般人生活在這個社會上，多少會遇到詐
    騙集團，是一般生活經驗，是否同意？）我同意。看新聞及
    家人以前跟我說得存摺、簿子這些都不能交出去給對方。」
    、「（受命法官問：本案發生之前你從事過哪些工作？）餐
    飲服務業，待在工廠，後來到萬丹煮飯給小朋友吃」等語（
    本院卷二第166至167頁），可知被告是因為要尋求兼職工作
    而開始與暱稱「林泳衿」之人接觸，依被告當時已年滿28歲
    之年齡且自陳有餐飲、工廠等工作資歷之處境，又非處在急
    迫、輕率、無經驗或難以求助之處境下，當具有常人之智識
    可判斷暱稱「林泳衿」之人所述是否合理，被告復對於將自
    身帳戶交給他人使用可能會遭他人犯罪使用一事係有所警覺
    ，於暱稱「林泳衿」之人要求其提領或轉匯其帳戶內不明來
    源之金錢時亦可預見其帳戶已成為暱稱「林泳衿」之人犯罪
    所用之工具。
　⑶被告已預見暱稱「林泳衿」之人使用其帳戶做為匯入詐欺款
    項及洗錢工具：
　　本院向合作金庫商業銀行萬丹分行函調被告於案發期間至該
    行領款之大額通貨交易紀錄，查得被告於109年1月3日臨櫃
    至該行領取153萬元，備註記載：藍新工程行支付工程款；1
    09年1月6日臨櫃至該行領取120萬元，備註記載：薪資；109
    年1月10日臨櫃至該行領取153萬元，備註記載：代購費用；
    109年1月13日臨櫃至該行領取80萬元，備註記載：代購商買
    賣；109年1月14日臨櫃至該行領取110萬元，備註記載：代
    購貨款，且該等備註資料是由提款人員（即被告）口述由行
    員及時登錄等情，有該行111年10月11日函文、取款憑條影
    本、大額通貨交易紀錄各1份在卷可查（本院卷二第73至85
    頁），除109年1月10、13、14日領取之款項與代購有關外，
    其餘顯然與被告所稱從事海外代購之工作性質無關，被告當
    已預見其所從事的工作並非如暱稱「林泳衿」之人所述之單
    純海外代購工作。又自匯款金額及方式亦可發現，被告於10
    8年12月10日至同年月11日僅係依暱稱「林泳衿」之人匯款
    至其他帳戶，於108年12月20日則改由被告提領再拍人收取
    ，其後則均改由被告提領，且提領金額自108年12月20日提
    領之3萬元，增加至109年1月3日之153萬元、109年1月6日之
    123萬4,000元，被告既然自承其僅是業務實習生，何以暱稱
    「林泳衿」之人對其如此信任，甘願將原本轉帳匯款及可處
    理之工作變更成提領現金再派人收取之模式？且依前開經濟
    部商工登記公示資料查詢服務資料，藍新公司址設臺北市南
    港區，被告既稱其上網搜尋過藍新公司，當亦知悉此一公開
    資訊，則暱稱「林泳衿」之人為何需要配合兼職工作之實習
    業務生增加自己之交通與人力費用，多次南下屏東向其取款
    ？是被告提領並交付款項之行為，不僅有違常人對員工的信
    任，且對位於台北之公司而言毫無益處，被告自得預見其行
    為可能是為犯罪者洗錢。此外，被告正式開始工作時間自10
    8年12月起，被告有超過半個月之期間可向藍新公司求證其
    工作性質、業務內容，況依被告自行提出之異動申請表（偵
    16272卷一第41頁）填寫日期為108年11月12日，被告甫提供
    其個人資料供暱稱「林泳衿」之人，隨即於108年11月12日
    再被要求該份異動申請表，斯時應可察覺為何被告應徵的是
    藍新公司的實習業務生，卻須加入藍新公司成為其會員？顯
    然被告並非僅是單純的員工身分。本院另發函向藍新公司調
    閱被告所有申請紀錄及書面資料，經藍新公司以111年3月10
    日藍新客字第111017號函檢附之會員資料（本院卷一第109
    、111頁）可發現會員編號為「PZ000000000000」號，與異
    動申請表上所載會員編號為「PS082824」號有所不同，且會
    員資料上載有商店名稱：「浩騰傳媒」，而被告於審理時自
    陳不知道該公司等語（本院卷二第170頁），可見暱稱「林
    泳衿」之人要求被告填寫之異動申請表實已充滿諸多疑點，
    而異動申請表上載有會員編號，被告當可自行登入網際網路
    至藍新公司之會員登入網站檢查該份異動申請表之真偽，然
    遲至其金融帳戶遭列為警示帳戶時始進行查證（依卷附之元
    大帳戶警示日期為109年1月16日，偵16272卷一第60頁），
    實難僅以被告亦遭人詐騙為由解釋其填寫異動申請表後至帳
    戶遭警示時超過兩個月之期間為何均未為上開查證行為，考
    量其具有與常人一樣的預見能力，既發現暱稱「林泳衿」之
    人有前述諸多不合理之處，卻未為相對應之查證，應係有意
    不為。另被告於本院審理期日就上開備註記載之內容則答稱
    ：「（受命法官問：1月3日的上面寫是工程款，是否知道付
    什麼工程？）不知道。」、「（受命法官問：是否知道藍新
    工程行是什麼工程行？）不知道。」、「（受命法官問：你
    說你有上網查過，有無查到藍新工程行？）沒有。」、「（
    受命法官問：你剛提到代購，是否知道代購什麼東西？）他
    們說是做代購海外精品，但我都沒有看到，也不知道實際上
    做什麼。」等語（本院卷二第171至172頁），可知被告僅係
    依據暱稱「林泳衿」之人之要求填載大額通貨交易紀錄上備
    註以應付銀行行員詢問金錢去向，因此對上開款項之支付款
    項用途、支付對象等情均無法詳細回答，而「藍新工程行」
    一詞以經濟部商業司商工登記公示資料查詢亦未能找到符合
    條件的查詢結果，有該網頁之查詢資料結果1紙可參（本院
    卷二第137頁），衡情如此鉅額之款項，被告自陳僅領取每
    月底薪1萬元之薪資，理應詳加確認付款對象為何人、付款
    用途為何、是否開立收據或其他可資證明付款正確之文件等
    ，以避免付款錯誤而遭求償反而令自己蒙受損害。何況上開
    款項是使用被告之元大帳戶、永豐帳戶、合庫帳戶收取、轉
    帳及領出，如款項之來源有所不法，被告難以置身事外，自
    當積極詢問暱稱「林泳衿」之人上開問題。然被告除對備註
    上應有之基本查證未能說明，對於交付的對象為何人則於本
    院審理時則答稱「（受命法官問：妳領完錢之後交給誰？）
    有在萬丹合庫外面那邊，萬丹7-11那邊也有，都在萬丹，我
    家附近也有，我都在大馬路上面。」、「（受命法官問：都
    是交給誰？）他們說會派他們底下的員工來跟我拿。」、「
    （受命法官問：妳如何確認你交出去錢的這個人是藍新公司
    的員工？）不知道。」、「（受命法官問：妳不怕交錯錢被
    公司告捲款潛逃嗎？）他們來的時候有說他們的主管，就是
    LINE上面的主管，叫他們來拿錢的。」等語（本院卷二第16
    9至170頁），可知被告不知交付款項之對象為何人，但知悉
    為了避免遭暱稱「林泳衿」之人懷疑侵占所領取的款項，會
    與對方對方確認是否是LINE上面的主管通知來領款，然就此
    一LINE對話紀錄，被告則於本院審理時稱：「（受命法官問
    ：為何沒有留存本件LINE對話紀錄？）我對所有人都們有儲
    存訊息的習慣，因為我小時候家裡的人會翻我的東西，我不
    喜歡這樣，長大以後不管是誰，過沒幾天我就會被刪掉，我
    想說聊完而已，沒有那個習慣，我怕改天我家人看我手機。
    」等語（本院卷二第169頁），被告既已知悉本案與暱稱「
    林泳衿」之人之LINE對話紀錄是其有無正確履行交付款項工
    作之重要證據，僅因怕家人看到對話紀錄而予以刪除，其衡
    量事件輕重之邏輯與常人顯然有異，足以佐證被告自身已預
    見其所提領、交付之款項恐涉及不法，不敢給家人發現。是
    被告辯稱主觀上認定其是在做兼職工作，並不知悉帳戶會被
    他人利用作為詐欺之工具等語，不僅無法解釋為何既已一再
    察覺工作內容與當初約定顯然不符，卻始終未對暱稱「林泳
    衿」之人之指示提出合理的詢問或查證，不論對方如何指令
    均照辦，亦未能說明為何合法的兼職工作會害怕家人看到，
    可見不是不能發現，而是不敢或不願面對真相。是被告從事
    本案提領及轉匯款項之行為時，應已預見暱稱「林泳衿」之
    人係不法之詐欺犯罪者，上開說詞應係有意推諉卸責，不足
    採信。　
　⑷被告與暱稱「林泳衿」之人信賴基礎顯不正常：
　　再就被告與暱稱「林泳衿」之人之信賴基礎論之，被告未能
    具體說明暱稱「林泳衿」之人及其所使用之「林泳衿」、「
    鄭翰」、「亦儒day」等不同假名之真實姓名、住址、聯絡
    方式或其他足以特定為何人之個人資料，聯絡僅以LINE為之
    ，與該人之信賴基礎實為薄弱，被告固然稱其係信賴藍新公
    司因而交付行動電話號碼、身分證正反面影本及永豐帳戶)
    元大帳戶等個人資料，惟查，藍新公司固然係有從事第三方
    支付服務業項目之合法公司，有經濟部商工登記公示資料查
    詢服務1紙在卷可查（本院卷二第139頁），然被告於本院審
    理時稱「林泳衿」、「鄭翰」、「亦儒day」等不同假名之
    人都是公司的主管，但沒有提供員工證件供被告查證等語（
    本院卷二第168頁），難以相信對方確為藍新公司之員工，
    且被告之提款名目一再變更，與當初約定不符，足認暱稱「
    林泳衿」之人不足信賴。被告辯稱看到對方是藍新公司徵人
    因而加入擔任業務實習生等語，並無確切之信賴基礎，自難
    憑採。　
　⑸被告有詐欺取財及洗錢之不確定故意：　
　　況縱係因應徵工作而與對方聯繫接觸，但於提供金融帳戶資
    料予對方時，依行為人本身之智識能力、社會經驗、與對方
    互動之過程等情狀，如行為人對於其所提供之帳戶資料，已
    預見被用來作為詐欺取財等非法用途之可能性甚高，惟仍心
    存僥倖認為不會發生，猶將該等金融帳戶物件提供他人使用
    ，可認其對於自己利益之考量遠高於他人財產法益是否因此
    受害乙節，容任該等結果發生而不違背其本意，是被告在信
    賴基礎如此薄弱之狀態下，仍不顧暱稱「林泳衿」之人之行
    事可疑，已預見其所應徵的實為詐欺工作，復無法排除對方
    為詐欺犯罪者之可能性，仍心存僥倖，貪圖不法利益，自有
    詐欺取財及洗錢之不確定故意。
　⑹綜上所述，本院認被告於案發當時應有一定的預見能力，亦
    有足夠的時間在上開各項疑點出現時進行查證，然被告不僅
    持續進行提款工作，甚至為免與暱稱「林泳衿」之人之對話
    遭人發現，自行刪除對其自身重要之LINE對話紀錄，足認被
    告就本案附表一編號1至12號犯行，縱以該等帳戶作為詐欺
    取財及洗錢之用途，仍予以容任，其主觀上具有利用上開帳
    戶詐欺取財及洗錢之不確定故意。
四、按共同正犯之成立，祇須具有犯意之聯絡，行為之分擔，既
    不問犯罪動機起於何人，亦不必每一階段犯行，均經參與。
    共同實行犯罪行為之人，在合同意思範圍內，各自分擔犯罪
    行為之一部，相互利用他人之行為，以達其犯罪之目的者，
    即應對於全部所發生之結果，共同負責。共同正犯間，非僅
    就其自己實行之行為負其責任，並在犯意聯絡之範圍內，對
    於他共同正犯所實行之行為，亦應共同負責。又共同正犯不
    限於事前有協議，即僅於行為當時有共同犯意之聯絡者亦屬
    之，且表示之方法，不以明示通謀為必要，即相互間有默示
    之合致亦無不可。本案被告雖未親自參與詐騙行為，惟被告
    提供其本案元大帳戶、永豐帳戶供暱稱「林泳衿」之人，詐
    欺被害人後匯入款項，再自行提領或匯入至合庫帳戶再行提
    領之行為，既為該詐欺犯罪歷程不可或缺之重要環節，足徵
    被告係以自己犯罪之意思而參與，並就犯罪行為之遂行有不
    可或缺之重要貢獻，無礙於其共同參與本案犯行之認定。
五、公訴意旨固認被告就附表一編號1至12號所示各次犯行，均
    涉犯刑法第339條之4第1項第2款之3人以上共同犯詐欺取財
    罪嫌云云，並認被告就附表一編號1號犯行係參與犯罪集團
    而涉犯組織犯罪防制條例第3條第1項後段之參與犯罪組織罪
    。惟公訴意旨認被告之行為涉犯上開罪名，主要係以被告自
    承其與前後3個不同帳號聯繫，再參被告提領款項過程中與2
    人以上見面，聯絡對象有告訴被告公司內部會派遣員工收取
    款項，足認被告對人數、公司內部組織與分工之事實有所認
    知等語。經查：被告於先前警詢時固然自承有與3個LINE帳
    號聯繫（即「林泳衿」、「鄭翰」、「亦儒day」等不同假
    名），亦承認有與3名不同成年男子接觸取款（偵16272卷五
    第157頁、偵11659卷第22頁），並提出其手寫筆記佐證其確
    實曾與3個LINE帳號聯繫，然公訴意旨所認定之3人以上共同
    犯詐欺取財及參與犯罪組織等事實，除被告之供述外，別無
    其他證據可資支持，自難僅以被告之自白對被告以該罪名相
    繩。依現今科技技術，一人持有多個LINE帳號並非顯不可能
    之事，何況為規避犯行，暱稱「林泳衿」之人分飾多個LINE
    帳號與被告聯繫以避免其身分暴露，亦非顯不可能。再者，
    公訴意旨縱認向被告接觸取款之人可能已達3人，然未提出
    證據加以說明該等3人均係與暱稱「林泳衿」之人具有犯意
    連絡之共犯，無法排除該等3人可能是不知情的情況下代為
    轉交贓款之工具人此一可能性存在，依卷存事證於訴訟上之
    證明，尚未達於通常一般之人均不致有所懷疑，而得確信其
    為真實之程度，仍存有合理懷疑，則依罪證有疑，利於被告
    之證據法則，被告此部分犯罪核屬不能證明。是本案並無證
    據證明參與詐欺取財犯行之行為人達3人以上，亦無證據可
    證被告參與犯罪組織，公訴意旨認為被告涉犯3人以上共同
    加重詐欺、參與犯罪組織罪嫌等情，均尚難憑採。
六、綜上所述，本案事證明確，被告犯行堪以認定，應依法論科
    。　
參、論罪部分
一、核被告就附表一編號1至12號所為，均係犯洗錢防制法第14
    條第1項之一般洗錢罪、刑法第339條第1項之詐欺取財罪。
二、公訴意旨雖認被告就附表一所示各次犯行均係犯刑法第339
    條之4第1項第2款之三人以上共同詐欺取財罪，惟本案尚不
    符合刑法第339條之4第1項第2款加重要件，而僅係成立一般
    洗錢及詐欺取財罪，已如前述，是公訴意旨就此部分所為主
    張，容有誤會，然起訴之社會基本事實既屬同一，復經本院
    於審理其日當庭告知此部分之法條（本院卷二第143頁），
    已無礙於被告之防禦，爰依刑事訴訟法第300條規定變更起
    訴法條。
三、被告與暱稱「林泳衿」之人就本案全部犯行均具有不確定犯
    意聯絡及行為分擔，應論以共同正犯。
四、被告就附表一所示各次詐欺取財、洗錢犯行，雖然時、地，
    在自然意義上並非完全一致，然仍有部分合致，且犯罪目的
    單一，依一般社會通念，其各舉動仍應分別評價為一行為，
    始屬合理。是以被告附表一各編號所示犯行，均係一行為觸
    犯數罪名之想像競合犯，應依刑法第55條前段規定，從一重
    之一般洗錢罪處斷。
五、被告就附表一所示各次犯行，犯意各別，行為互殊，應予分
    論併罰。　　　
肆、量刑及定執行刑之審酌理由
一、本案犯行並無刑法第59條之適用：
　　被告之辯護人雖請求就被告本案犯行，均依刑法第59條規定
    酌減其刑。惟刑法第59條規定犯罪之情狀顯可憫恕，認科以
    最低度刑仍嫌過重者，得酌量減輕其刑，此雖為法院依法得
    行使裁量之事項，然並非漫無限制，必須犯罪另有特殊之原
    因、環境與情狀，在客觀上足以引起一般之同情而顯可憫恕
    ，認為即使宣告法定最低刑期，猶嫌過重者，始有其適用。
    是以，為此項裁量減輕其刑時，必須就被告全部犯罪情狀予
    以審酌，在客觀上是否有足以引起社會上一般人之同情，而
    可憫恕之情形，始謂適法。查人頭帳戶犯罪於現今台灣社會
    橫行，對社會秩序危害甚大，雖被告自106年1月1日起之被
    告之勞保、健保投保紀錄以觀，被告大部分時間均僅領取最
    低基本工資（本院卷一第351至357、367至374頁），然被告
    正值壯年，有足夠之體力精力憑自身工作賺取金錢，竟其未
    能尋求需要其付出時間、勞力之正當工作，反而提供其個人
    資料與金融帳戶予暱稱「林泳衿」之人，再提領款項交付他
    人後即可得到每月1萬元收益，付出與其收穫顯不相當，且
    致生被害人巨大損失，縱認被告家境較為困難需要貼補家用
    ，亦難認此種不勞而獲甚至嚴重侵害他人財產之行為在客觀
    上足以引起一般之同情而顯可憫恕。是本件縱考量被告本案
    不法獲利情形、犯罪動機，亦難認有倘宣告法定最低刑2月
    仍嫌過重或情輕法重之狀況，自無從依刑法第59條規定予以
    酌減其刑。是以，辯護人此部分主張，尚難予以採認。
二、審酌被告輕率提供3份金融帳戶帳號予暱稱「林泳衿」之人
    ，容任其從事不法使用，造成被害人共受有155萬5813元之
    損害，掩飾或隱匿詐欺取財之款項，甚至使用自身合庫帳戶
    再行轉帳，增加被害人尋求救濟、刑事偵查機關查緝犯罪之
    困難，危害財產交易安全及刑事司法機關追訴犯罪、保全犯
    罪所得等刑罰權實現之利益甚鉅，所為應予非難。然被告僅
    為提供帳戶及交付贓款，非實際實行詐術之人，對於法益侵
    害或危害貢獻程度，雖已達相當之程度，衡酌被告上開分工
    及參與情節程度，與其他本案共犯相較，尚非居於核心地位
    ，此部分情節應得資為其量刑上之參考依據。並考量被告犯
    罪後始終否認犯行，犯後態度難認良好，惟其於犯罪後與告
    訴人丙○○達成和解，並已支付至少2萬元予丙○○，有臺灣臺
    中地方法院110年度訴字第1141號和解筆錄1份在卷、存入憑
    條影本4紙在卷可查（本院卷一第73至76頁），被告雖不及
    於本院審理時提出至今為止之繳納和解金紀錄，惟其於本院
    審理時自述：「（受命法官：至少有給5萬元，是否如此？
    ）應該有，我其實沒有去算，時間快到了我會跟他講。」、
    「（受命法官：妳有無意願跟其他被害人和解嗎？）我有意
    願，但我經濟狀況現在已經沒有辦法了（當庭哭泣）」等語
    ，本院認被告確實對其行為有所悔悟並願意賠償被害人，惟
    礙於其經濟狀況而無從賠償，然仍可為量刑酌減之評價，再
    參之被告先前大部分時間僅領取最低基本工資，且被告並無
    前科，有被告之臺灣高等法院被告前案紀錄表1份存卷可憑
    （本院卷一第27至28頁），素行良好，本次係基於求職賺取
    額外收入之目的，一時失慮而產生詐欺取財及洗錢之不確定
    故意，本性不壞，及被告於警詢時自述高職畢業、經濟狀況
    勉持(偵16272卷一第37頁)之智識程度、經濟狀況等行為人
    一般及相關情狀，及檢察官請求量處適當之刑等科刑意見（
    本院卷二第178頁），綜合一切情狀，依罪刑相當原則，分
    別量處如附表四主文欄各編號所示之刑，且就併科罰金部分
    ，諭知易服勞役之折算標準。
三、被告如附表一所示各次犯行，考量被告所參與之犯罪時間相
    當密接，各次犯行所侵害之法益，均係各被害人之財產法益
    及各該前置財產犯罪所附隨刑事司法偵查、保全犯罪所得之
    妨害國家司法權行使之法益，且各罪所示犯罪手段、方法並
    無顯著不同，且均係與暱稱「林泳衿」之人共同犯罪，對被
    告犯行所示罪責非難，應有一定重複之情形，允宜予以扣除
    重複之罪責非難部分，以免與罪刑相當原則有悖。綜合考量
    被告犯行之不法、罪責程度，及對其施以矯正之必要性，暨
    刑罰加重之邊際效用遞減情形，依比例原則、平等原則、罪
    刑相當原則加以權衡，定執行刑如主文所示，併就併科罰金
    部分，諭知易服勞役之折算標準。　　
伍、沒收部分
　　按犯洗錢防制法第14條之罪，其所移轉、變更、掩飾、隱匿
    、收受、取得、持有、使用之財物或財產上利益，沒收之；
    犯第15條之罪，其所收受、持有、使用之財物或財產上利益
    ，亦同，洗錢防制法第18條第1項定有明文。惟因洗錢行為
    之標的是否限於行為人者始得宣告沒收，法無明文，是倘法
    條未規定「不問屬於犯罪行為人與否均沒收」時，自仍以屬
    於被告所有者為限，始應予沒收。另按犯罪所得已實際合法
    發還被害人者，不予宣告沒收或追徵，刑法第38條之1第5項
    亦有明文。經查：　　　
一、本案被告固然自承其於108年12月、109年1月領取1萬元，共
    計2萬元（本院卷二第143頁）外，另可再獲得每筆提領金額
    的百分之2作為酬勞。惟其於警詢、偵訊時均供稱未收到提
    領款項百分之2之酬勞等語（偵16272卷五第158頁、偵11659
    卷第22頁、偵6903卷第47頁），依卷內證據無從查證被告是
    否確有收受每筆提領金額百分之2作為酬勞，是僅就2萬元部
    分，核屬被告本案犯罪所得，而該2萬元復為被告犯洗錢防
    制法第14條第1項之一般洗錢罪所掩飾、隱匿之財物，揆諸
    上揭說明，應優先適用洗錢防制法第18條第1項前段規定沒
    收，然被告業已與告訴人丙○○達成和解，並清償告訴人丙○○
    至少2萬元，已如前述，應認此部分已實際合法發還，依刑
    法第38條之1第5項規定不予宣告沒收或追徵，且此部分若仍
    依洗錢防制法第18條第1項前段之特別規定宣告沒收，尚屬
    過苛，爰依刑法第38條之2第2項規定，不予宣告沒收此部分
    洗錢標的。
二、至本案被害人遭詐欺款項，業經暱稱「林泳衿」之人自本案
    郵局、臺灣銀行帳戶領取，並轉交予交予真實姓名年籍不詳
    之成年男子，且無證據證明該等詐欺犯罪所得或洗錢客體仍
    在被告之實力支配之下，是既查無屬於被告之財物或犯罪所
    得，自無從依洗錢防制法第18條第1項前段或刑法第38條之1
    第1項規定宣告沒收，附此敘明。
三、另被告領取並交予真實姓名年籍不詳之成年男子之款項，扣
    除本案被害人遭詐欺款項，尚餘金額529萬5,078元，因該筆
    金額無證據可證明係暱稱「林泳衿」之人對特定被害人犯罪
    所得，縱然被告有收受、持有、移轉上開款項之行為，仍難
    認被告所為係洗錢防制法第2條第1至3款所指之洗錢行為，
    亦難認上開款項為刑法第38條之1第1項規定所指之犯罪所得
    。是就此部分自不得依洗錢防制法第18條第1項前段或刑法
    第38條之1第1項規定宣告沒收，併此敘明。
陸、不另為無罪諭知部分
　　起訴書犯罪事實欄一、固然記載被告「決意參與由「亦儒  
    day」、「鄭翰」、「林泳衿」及其他姓名、年籍不詳者之
    三人以上成年人、以實施詐術為手段、具有持續性及牟利性
    之有結構性詐欺組織(下稱詐欺集團) 」，並認被告就附表
    一編號1號犯行係參與犯罪集團而涉犯組織犯罪防制條例第3
    條第1項後段之參與犯罪組織罪，惟本院認依卷內證據，被
    告於本案之犯行不成立參與犯罪組織罪，已如前述。本應為
    無罪之諭知，惟公訴意旨認此部分犯罪事實與前揭經本院諭
    知有罪之部分，應具有一罪之關係，爰不另為無罪之諭知，
    併此敘明。
據上論斷，應依刑事訴訟法第299條第1項前段、刑法第300條，
判決如主文。
本案經檢察官蔡榮龍提起公訴，檢察官吳政洋、廖期弘到庭執行
職務。
中　　華　　民　　國　　111 　年　　11　　月　　17　　日
                  刑事第六庭  審判長法  官  李宗濡
　　　　　　　　　                  法  官  楊孟穎
　　　　　　　　　                  法  官  李松諺
以上正本證明與原本無異。
如不服本判決應於收受判決後20日內向本院提出上訴書狀，並應
敘述具體理由；其未敘述上訴理由者，應於上訴期間屆滿後20日
內向本院補提理由書（均須按他造當事人之人數附繕本）「切勿
逕送上級法院」。　　　　　　　　　
中　　華　　民　　國　　111 　年　　11　　月　　17　　日
                                    書記官  林孟蓁
附錄本案論罪科刑法條：
中華民國刑法第339條第1項
（普通詐欺罪）
意圖為自己或第三人不法之所有，以詐術使人將本人或第三人之
物交付者，處5年以下有期徒刑、拘役或科或併科50萬元以下罰
金。
以前項方法得財產上不法之利益或使第三人得之者，亦同。
前二項之未遂犯罰之。
洗錢防制法第14條第1項
有第二條各款所列洗錢行為者，處7年以下有期徒刑，併科新臺
幣5百萬元以下罰金。
前項之未遂犯罰之。
前二項情形，不得科以超過其特定犯罪所定最重本刑之刑。

附表一：
編號 被害人（是否提出告訴）  詐騙方式 匯款或轉帳時間 匯款金額(新臺幣) 遭騙匯入被告帳戶 1 丁○○ (提告) 自稱「妮萍」之真實姓名年籍不詳成年人透過LINE招攬以「賴上萌寵」APP投資虛擬貨幣，致丁○○陷於錯誤，遂依指示繳費至藍新會員帳戶(109偵第11321號案)。 108年12月1日18時55分至19時32分（6筆）、108年12月22日19時49分至19時53分許（2筆）至統一超商儲值。 2萬元、2萬元、2萬元、2萬元、2萬元、2萬元、2萬元、2萬元（共16萬元）。 藍新會員帳戶撥款（108年12月10日13萬1,899元、108年12月13日21萬1,000元）至元大帳戶帳戶、（109年1月2日5萬元）至永豐帳戶。 2 乙○○ (提告) 自稱「雨霏」之真實姓名年籍不詳成年人透過LINE招攬以「賴上萌寵」APP投資虛擬貨幣，致乙○○誤信為真，遂依指示繳費至藍新會員帳戶(109偵第11316號案)。 108年12月30日9時42分、108年12月31日17時26分、109年1月1日14時19分許至統一超商儲值。 1,600元、900元、1,501元。 藍新會員帳戶撥款（109年1月10日1,650元、109年1月13日4萬4,090元、3萬1,990元、1萬190元）至永豐帳戶。 3 壬○○ (提告) 真實姓名年籍不詳成年人以「網頁區塊鏈賴上萌寵」網站為名，招攬投資虛擬貨幣，致壬○○信以為真，遂依指示匯入元大帳戶(109偵第6903號案)。 108年12月31日16時24分許臨櫃匯款。 24萬元 元大帳戶。 4 庚○○ (未提告) 自稱「雪琪」之真實姓名年籍不詳成年人透過LINE招攬以「賴上萌寵」APP投資虛擬貨幣，致庚○○信以為真，遂依指示匯款至元大帳戶、永豐帳戶(109偵第11321號案)。 109年1月2日21時50分、109年1月4日22時7分、109年1月5日7時41分、109年1月5日23時4分許網路銀行轉帳。 1萬元（元大帳戶）、3萬5,000元、1萬4,000元、2萬4,000元（後3筆永豐帳戶）。 元大帳戶、永豐帳戶。 5 子○○ (提告) 自稱「陳～」之真實姓名年籍不詳年人透過LINE招攬以「賴上萌寵」APP投資虛擬貨幣，致子○○陷於錯誤，遂依指示匯款至元大帳戶、永豐帳戶(109偵第11321號案)。 109年1月2日22時10分、109年1月5日22時10分許自動櫃員機轉帳。 6,000元(元大帳戶)、6,000元(永豐帳戶）。 元大帳戶、永豐帳戶。 6 戊○○ (提告) 自稱「陳嘉琪」、「林鍾晴」之真實姓名年籍不詳成年人透過LINE招攬以「賴上萌寵」APP投資虛擬貨幣，致戊○○誤信為真，遂依指示匯款至元大帳戶(109偵第11321號案)。 109年1月3日12時38分許臨櫃匯款。 34萬元 元大帳戶。 7 己○○ (提告) 自稱「陳欣怡」之真實姓名年籍不詳年人以「賴上萌寵」APP為名，招攬投資虛擬貨幣，致己○○信以為真，遂依指示匯入永豐帳戶(109偵第11321號案)。 109年1月4日22時13分、同日22時28分、109年1月5日9時2分、9時21分許網路銀行轉帳 5萬元、5萬元、5萬元、5萬元。 永豐帳戶。 8 陳易旻 (提告) 真實姓名年籍不詳成年人以「賴上萌寵」網站為名，招攬投資虛擬貨幣，致陳易旻信以為真，遂依指示匯入永豐帳戶(109偵第11321號案)。 109年1月6日3時13分許網路銀行匯款。 3,000元 永豐帳戶。 9 林雅嵐 (提告)  自稱「陳～」之真實姓名年籍不詳成年人以「賴上萌寵」網站為名，招攬投資虛擬貨幣，致林雅嵐陷於錯誤，遂依指示匯入永豐帳戶(109偵第11321號案)。 109年1月6日7時43分網路銀行轉帳。 6,000元 永豐帳戶。 10 丙○○ (提告) 真實姓名年籍不詳成年人以「賴上萌寵」網站為名，招攬投資虛擬貨幣，致丙○○陷於錯誤，遂依指示匯入永豐帳戶(109偵第11321號案)。 109年1月6日10時29分許網路銀行轉帳。 34萬5,812元。 永豐帳戶。 11 辛○○ (提告)  自稱「每個女孩都有少女心」之真實姓名年籍不詳成年人透過LINE以「賴上萌寵」網站為名，招攬投資虛擬貨幣，致辛○○信以為真，遂依指示匯入永豐帳戶(109偵第11321號案)。 109年1月6日11時14分、同日11時31分許網路銀行匯款。 10萬元、3萬元。 永豐帳戶。 12 癸○○ (提告) 自稱「王雅婷」之真實姓名年籍不詳成年人透過LINE招攬以「賴上萌寵」APP投資虛擬貨幣，致癸○○陷於錯誤，遂依指示轉帳入永豐帳戶(109偵第8637號案)。 109年1月6日16時4分許網路銀行轉帳。  3萬2,000元。 永豐帳戶。  註： (1)被害人受騙金額共計155萬5,813元 (2)附表一編號1、2（起訴書誤載為編號4）告訴人丁○○、乙○○儲值至被告藍新會員帳戶之款項，因辦理提領日期（即會員申請將款項撥入綁定之金融帳戶）、藍新公司撥款日期（確認款項無爭議後始撥款）會與被害人實際儲值日期有時間差，故金額與日期無法完全吻合，惟匯入被告帳戶之藍新公司撥款金額已遠大於2位告訴人儲值金額，且依檢察官起訴之卷證尚查無其他特定被害人以相同方式儲值至被告藍新會員帳戶，故仍認匯入元大帳戶、永豐帳戶之款項包含上開2位告訴人儲值之款項。     

附表二：（被告轉匯其元大帳戶、永豐帳戶內含有本案告訴人與
被害人被騙之款項至其合庫帳戶）
編號 匯款時間 匯款帳戶 匯款金額  1 109年1月3日12時16分許 永豐帳戶 95萬元  2 109年1月3日13時13分許 元大帳戶 70萬元  3 109年1月6日11時30分許 永豐帳戶 120萬元  4 109年1月6日11時31分許 元大帳戶 10萬元  5 109年1月9日11時12分許 永豐帳戶 48萬元  6 109年1月10日13時7分許 永豐帳戶 46萬7,000元  7 109年1月13日12時00分許 永豐帳戶 44萬元  8 109年1月13日12時40分許 永豐帳戶 40萬元  9 109年1月14日12時51分許 永豐帳戶 120萬元  註： (1)共計匯款款項593萬7,000元。 (2)被告將匯入元大帳戶、永豐帳戶之被害人款項均綁定合庫帳戶，以利提領，嗣後再受暱稱「林泳衿」之人指示提領上開款項並交付予一真實姓名年籍不詳之成年男子。    

附表三：(被告提領告訴人或被害人被騙之款項)
編號 提款時間 提款地點及方式 提款帳戶 提領金額  1 108年12月10日至同年月11日 ⑴前於108年12月1日丁○○儲值（12萬元）至藍新會員帳戶之款項於108年12月10日撥款13萬1,899元（含其他不詳被害人之款項）至元大帳戶。 ⑵同日19時11分至19時30分、翌（11）日11時20分至11時22分許，陸續以網路銀行、自動櫃員機轉帳5萬元、3萬元、8,850元、1,041元、2,000元，共9萬1,891元、至詐欺集團成員指定之帳戶。 元大帳戶 共計9萬1,891元 2 108年12月20日 於屏東縣○○鄉○○村○○路○段000號合庫銀行萬丹分行自動櫃員機提領。 合庫帳戶 3萬元 3 109年1月3日 ⑴109年1月3日12時16分許自永豐帳戶轉入95萬元，同日13時13分許自元大帳戶轉入70萬元（含告訴人壬○○、子○○、戊○○及被害人庚○○匯入款項與藍新會員帳戶撥款）至合庫帳戶。 ⑵同日於合庫銀行萬丹分行臨櫃提領153萬元。 合庫帳戶 153萬元 4 109年1月6日 ⑴同日11時30分許自永豐帳戶轉入120萬元（含被害人庚○○、告訴人己○○、子○○、陳易旻、林雅嵐、丙○○及其他不詳被害人之款項），同日11時31分許自元大帳戶轉入10萬元（含藍新會員帳戶撥款3萬9,000元）至合庫帳戶。 ⑵於合庫銀行萬丹分行臨櫃提領120萬元。 ⑶屏東縣○○市○○里○○路00號統一超商屏生門市自動櫃員機提領2萬元、1萬4,000元。 合庫帳戶 共計123萬4,000元 5 109年1月9日 ⑴同日11時12分許自永豐帳戶轉入48萬元（含告訴人辛○○、癸○○及其他不詳被害人之款項與藍新會員帳戶撥款）至合庫帳戶。 ⑵同日於合庫銀行萬丹分行臨櫃提領45萬元。 ⑶同日屏東縣○○市○○路00號合庫銀行屏東分行自動櫃員機提領3萬元4筆、共12萬元。 合庫帳戶 共計57萬元 6 109年1月10日 ⑴同日11時52分許，屏東縣○○市○○○路00號永豐銀行屏東分行臨櫃提領45萬元，另於同日12時52分許在上開地點自動櫃員機提領8萬元。 ⑵同日17時17分許，在不詳地點自動櫃員機提領1萬5,000元。 永豐帳戶 共計54萬5,000元 7 109年1月10日 ⑴同日13時7分許自永豐帳戶轉入46萬7000元至合庫帳戶。 ⑵於合庫銀行萬丹分行臨櫃提領50萬元。 ⑶同日在屏東縣○○市○○路00號全家便利商店屏東民享店自動櫃員機提領2,000元、1萬8,000元（應扣除被告正職薪資8027元）。 合庫帳戶 共計51萬2,000元 8 109年1月10日13時26分至13時28分 在不詳地點新光銀行自動櫃員機提領2萬元5筆，共10萬元。 永豐帳戶 共計10萬元 9 109年1月13日 ⑴同日稍早自永豐帳戶轉入44萬元、40萬元。 ⑵於合庫銀行萬丹分行臨櫃提領80萬元，另自動櫃員機提領3萬元2筆、共6萬元。 ⑶屏東縣○○鄉○○村○○路000號統一超商翔發門市自動櫃員機提領2萬元、1,000元、9,000元，共3萬元。 合庫帳戶 共計89萬元 10 109年1月13日13時32分至33分 在不詳地點中信銀行自動櫃員機提領2萬2筆，共4萬元 永豐帳戶  共計12萬元  109年1月13日16時39分至16時41分 在不詳地點新光銀行自動櫃員機提領2萬元4筆，共8萬元。   11 109年1月14日 ⑴同日12時51分許自永豐帳戶轉入120萬元。 ⑵於合庫銀行萬丹分行臨櫃提領110萬元，另上開地點自動提款機提領3萬元3筆、共9萬元。 ⑶屏東縣○○鄉○○村○○路○段000號臺灣新光商業銀行萬丹分行自動櫃員機提領1萬元。 合庫帳戶 共計120萬元 12 109年1月14日17時3分至17時5分 在不詳地點國泰世華銀行自動櫃員機提領2萬元、8,000元，共2萬8,000元。 永豐帳戶 共計2萬8,000元  註：共計提領款項685萬891元。    

附表四：
編號 犯罪事實 證據出處 主文 1 附表一編號1 ⒈告訴人丁○○於警詢時之證述(偵16272卷三第197至201頁) ⒉内政部警政署反詐騙諮詢專線紀錄表(偵16272卷三第223至225頁) ⒊告訴人丁○○提出匯款（繳費）紀錄活頁簿、超商代碼繳費收據（統一超商代收款專用繳款證明）(偵16272卷三第231至249頁) ⒋新北市政府警察局新莊分局頭前派出所受理各類案件紀錄表、受理刑事案件報案三聯單(偵16272卷三第217至221頁) ⒌元大商業銀行股份有限公司109年4月9日元銀字第1090003594號函暨所附帳號00000000000000號帳戶之客戶往來交易明細（偵16272卷一第51至60頁） ⒎合作金庫商業銀行屏南分行109年11月17日合金屏南字第1090004075號函暨所附被告合作金庫帳戶自108年12月1日至109年1月31日之交易明細（偵6903卷第37至39頁） ⒏被告甲○○藍新公司會員資料、款項流向紀錄（偵126272卷三第211至215頁）    甲○○共同犯洗錢防制法第十四條第一項之一般洗錢罪，處有期徒刑肆月，併科罰金新臺幣參萬元，罰金如易服勞役，以新臺幣壹仟元折算壹日。 2 附表一編號2 ⒈告訴人乙○○於警詢時之證述(偵16272卷二第19至21頁、偵11659卷第31至35頁) ⒉告訴人乙○○於偵訊時之證述(他1653卷第9至11頁、偵1165卷第127至128頁) ⒊告訴人乙○○提出之相關遊戲畫面截圖、詐騙者之LINE貼文截圖、統一超商股份有限公司代收款專用繳款證明顧客聯及補列印服務繳費單（消費者留存）（他1653卷第13至19頁、他1501卷第17至181頁、偵16272卷第29至35頁） ⒋彰化縣警察局鹿港分局109年9月7日鹿警分偵字第1090019754號函暨所附員警職務報告（他1501卷第193至195頁） ⒌被告甲○○永豐銀行帳戶客戶基本資料表及自108年12月1日至109年1月31日之交易明細(偵11659卷第75至84頁） ⒍合作金庫商業銀行屏南分行109年11月17日合金屏南字第1090004075號函暨所附被告甲○○合作金庫帳戶自108年12月1日至109年1月31日之交易明細（偵6903卷第37至39頁） ⒎被告甲○○藍新公司會員資料、款項流向紀錄（偵11659卷第91至93頁）     甲○○共同犯洗錢防制法第十四條第一項之一般洗錢罪，處有期徒刑參月，併科罰金新臺幣貳萬元，罰金如易服勞役，以新臺幣壹仟元折算壹日。 3 附表一編號3 ⒈告訴人壬○○於警詢時之證述(偵16272卷五第23至31頁、偵13785卷第33至41頁) ⒉内政部警政署反詐騙諮詢專線紀錄表(偵13785卷第89至91頁) ⒊告訴人壬○○提出之與詐騙者之LINE對話內容截圖、匯款申請書(偵13785卷第123至175頁) ⒋新北市政府警察局海山分局文聖派出所受理詐騙帳戶通報警示簡便格式表、金融機構聯防機制通報單（偵13785卷第101、117至119頁） ⒌元大商業銀行股份有限公司109年4月9日元銀字第1090003594號函暨所附帳號00000000000000號帳戶之客戶往來交易明細（偵16272卷一第51至60頁） ⒍合作金庫商業銀行屏南分行109年11月17日合金屏南字第1090004075號函暨所附被告甲○○合作金庫帳戶自108年12月1日至109年1月31日之交易明細（偵6903卷第37至39頁）   甲○○共同犯洗錢防制法第十四條第一項之一般洗錢罪，處有期徒刑肆月，併科罰金新臺幣伍萬元，罰金如易服勞役，以新臺幣壹仟元折算壹日。 4 附表一編號4 ⒈被害人庚○○於警詢時之證述(偵12672卷二第113至118頁) ⒉内政部警政署反詐騙諮詢專線紀錄表(偵16272卷三第127至129頁) ⒊彰化縣警察局溪湖分局埔新分駐所受理刑事案件報案三聯單、受理各類案件紀錄表、受理詐騙帳戶通報警示簡便格式表、金融機構聯防機制通報單（偵16272卷二第124至125頁、偵16272卷三第263、267、273、291、297頁） ⒋被害人庚○○提出之網路銀行轉帳紀錄截圖、「賴上萌寵」APP網頁截圖（偵16272卷三第309至321頁） ⒌元大商業銀行股份有限公司109年4月9日元銀字第1090003594號函暨所附帳號00000000000000號帳戶之客戶往來交易明細（偵16272卷一第51至60頁） ⒍被告甲○○永豐銀行帳戶客戶基本資料表及自108年12月1日至109年1月31日之交易明細(偵11659卷第75至84頁） ⒎合作金庫商業銀行屏南分行109年11月17日合金屏南字第1090004075號函暨所附被告甲○○合作金庫帳戶自108年12月1日至109年1月31日之交易明細（偵6903卷第37至39頁）    甲○○共同犯洗錢防制法第十四條第一項之一般洗錢罪，處有期徒刑參月，併科罰金新臺幣貳萬元，罰金如易服勞役，以新臺幣壹仟元折算壹日。 5 附表一編號5 ⒈告訴人子○○於警詢時之證述(偵16272卷一第269至279頁) ⒉内政部警政署反詐騙諮詢專線紀錄表(偵16272卷一第281頁) ⒊南投縣政府警察局草屯分局草屯派出所受理詐騙帳戶通報警示簡便格式表、受理各類案件紀錄表、受理刑事案件報案三聯單(偵16272卷一第283、291頁、偵16272卷二第13頁) ⒋告訴人子○○其提出之自動櫃員機交易明細表、網路銀行轉帳名交易明細、與詐騙者之LINE對話內容截圖(偵16272卷一第293至295頁、偵16272卷二第3至11頁) ⒌元大商業銀行股份有限公司109年4月9日元銀字第1090003594號函暨所附帳號00000000000000號帳戶之客戶往來交易明細（偵16272卷一第51至60頁） ⒍被告甲○○永豐銀行帳戶客戶基本資料表及自108年12月1日至109年1月31日之交易明細(偵11659卷第75至84頁） ⒎合作金庫商業銀行屏南分行109年11月17日合金屏南字第1090004075號函暨所附被告甲○○合作金庫帳戶自108年12月1日至109年1月31日之交易明細（偵6903卷第37至39頁）   甲○○共同犯洗錢防制法第十四條第一項之一般洗錢罪，處有期徒刑參月，併科罰金新臺幣貳萬元，罰金如易服勞役，以新臺幣壹仟元折算壹日。 6 附表一編號6 ⒈告訴人戊○○於警詢時之證述(偵16272卷一第235至236頁) ⒉内政部警政署反詐騙諮詢專線紀錄表(偵16272卷一第241頁) ⒊告訴人戊○○提出之與詐騙者之LINE對話內容截圖、匯款申請書(偵16272卷一第245至249、261頁) ⒋高雄市政府警察局苓雅分局成功路派出所受理刑事案件報案三聯單、受理詐騙帳戶通報警示簡便格式表、受理各類案件紀錄表(偵16272卷一第237、243、255頁) ⒌元大商業銀行股份有限公司109年4月9日元銀字第1090003594號函暨所附帳號00000000000000號帳戶之客戶往來交易明細（偵16272卷一第51至60頁） ⒍合作金庫商業銀行屏南分行109年11月17日合金屏南字第1090004075號函暨所附被告甲○○合作金庫帳戶自108年12月1日至109年1月31日之交易明細（偵6903卷第37至39頁）    甲○○共同犯洗錢防制法第十四條第一項之一般洗錢罪，處有期徒刑伍月，併科罰金新臺幣伍萬元，罰金如易服勞役，以新臺幣壹仟元折算壹日。 7 附表一編號7 ⒈告訴人己○○於警詢時之證述(偵16272卷二第161至164頁) ⒉内政部警政署反詐騙諮詢專線紀錄表(偵16272卷二第165頁) ⒊告訴人己○○提出玉山商業銀行藝文分行帳戶（帳號詳卷）存摺封面及內頁影本（偵16272卷二第171至177頁） ⒋桃園市政府警察局桃園分局埔子派出所金融機構聯防機制通報單（偵16272卷第169頁） ⒌被告甲○○永豐銀行帳戶客戶基本資料表及自108年12月1日至109年1月31日之交易明細(偵11659卷第75至84頁） ⒍合作金庫商業銀行屏南分行109年11月17日合金屏南字第1090004075號函暨所附被告甲○○合作金庫帳戶自108年12月1日至109年1月31日之交易明細（偵6903卷第37至39頁）   甲○○共同犯洗錢防制法第十四條第一項之一般洗錢罪，處有期徒刑肆月，併科罰金新臺幣伍萬元，罰金如易服勞役，以新臺幣壹仟元折算壹日。 8 附表一編號8 ⒈告訴人陳易旻於警詢時之證述(偵16272卷四第35至41頁) ⒉内政部警政署反詐騙諮詢專線紀錄表(偵16272卷四第83至84頁) ⒊臺南市政府警察局第三分局安佃派出所受理詐騙帳戶通報警示簡便格式表(偵16272卷四第91頁) ⒋告訴人陳易旻切結書(偵16272卷四第59頁) ⒌告訴人陳易旻中國信託銀行存摺封面、內頁交易明細(偵16272卷四第71至78頁) ⒍被告甲○○永豐銀行帳戶客戶基本資料表及自108年12月1日至109年1月31日之交易明細(偵11659卷第75至84頁） ⒎合作金庫商業銀行屏南分行109年11月17日合金屏南字第1090004075號函暨所附被告甲○○合作金庫帳戶自108年12月1日至109年1月31日之交易明細（偵6903卷第37至39頁）     甲○○共同犯洗錢防制法第十四條第一項之一般洗錢罪，處有期徒刑參月，併科罰金新臺幣貳萬元，罰金如易服勞役，以新臺幣壹仟元折算壹日。 9 附表一編號9 ⒈告訴人林雅嵐於警詢時之證述(偵16272卷二第207至208頁) ⒉桃園市政府警察局楊梅分局楊梅派出所受理詐騙帳戶通報警示簡便格式表(偵16272卷二第213頁) ⒊内政部警政署反詐騙諮詢專線紀錄表(偵16272卷二第211至212頁) ⒋告訴人林雅嵐提出與詐騙者之LINE對話內容截圖、匯款資訊截圖(偵16272卷二第219至226頁) ⒌被告甲○○永豐銀行帳戶客戶基本資料表及自108年12月1日至109年1月31日之交易明細(偵11659卷第75至84頁） ⒍合作金庫商業銀行屏南分行109年11月17日合金屏南字第1090004075號函暨所附被告甲○○合作金庫帳戶自108年12月1日至109年1月31日之交易明細（偵6903卷第37至39頁）    甲○○共同犯洗錢防制法第十四條第一項之一般洗錢罪，處有期徒刑參月，併科罰金新臺幣貳萬元，罰金如易服勞役，以新臺幣壹仟元折算壹日。 10 附表一編號10 ⒈告訴人丙○○於警詢時之證述(偵16272卷四第105至107頁) ⒉新北市政府警察局新莊分局中港派出所受理詐騙帳戶通報警示簡便格式表、金融機構聯防機制通報單(偵16272卷四第133、145頁) ⒊告訴人丙○○提出與詐騙者之LINE對話內容截圖（含匯款後截取交易明細予詐欺集團）、「賴上萌寵」網頁截圖(偵16272卷四第158至165頁) ⒋被告甲○○永豐銀行帳戶客戶基本資料表及自108年12月1日至109年1月31日之交易明細(偵11659卷第75至84頁） ⒌合作金庫商業銀行屏南分行109年11月17日合金屏南字第1090004075號函暨所附被告甲○○合作金庫帳戶自108年12月1日至109年1月31日之交易明細（偵6903卷第37至39頁）   甲○○共同犯洗錢防制法第十四條第一項之一般洗錢罪，處有期徒刑參月，併科罰金新臺幣參萬元，罰金如易服勞役，以新臺幣壹仟元折算壹日。 11 附表一編號11 ⒈告訴人辛○○於警詢時之證述(偵16272卷二第231至233頁) ⒉內政部警政署反詐騙諮詢專線紀錄表、高雄市政府警察局岡山分局壽天派出所受理詐騙帳戶通報警示簡便格式表、金融機構聯防機制通報單、受理刑事案件報案三聯單(偵16272卷二第243至247頁) ⒊告訴人辛○○提出中國信託銀行帳戶（帳號詳卷）存款交易明細(偵16272卷二第251頁) ⒋被告甲○○永豐銀行帳戶客戶基本資料表及自108年12月1日至109年1月31日之交易明細(偵11659卷第75至84頁） ⒌合作金庫商業銀行屏南分行109年11月17日合金屏南字第1090004075號函暨所附被告甲○○合作金庫帳戶自108年12月1日至109年1月31日之交易明細（偵6903卷第37至39頁）   甲○○共同犯洗錢防制法第十四條第一項之一般洗錢罪，處有期徒刑肆月，併科罰金新臺幣參萬元，罰金如易服勞役，以新臺幣壹仟元折算壹日。 12 附表一編號12 ⒈告訴人癸○○於警詢時之證述(警卷第4至5頁) ⒉高雄市政府警察局三民第一分局長明派出所受理詐騙帳戶通報警示簡便格式表(警卷第58頁) ⒊告訴人癸○○提出之國泰世華銀行帳戶（帳號詳卷）存摺封面及內頁影本與對帳單、與詐騙者之LINE對話內容截圖(警卷第41至49頁) ⒋被告甲○○永豐銀行帳戶客戶基本資料表及自108年12月1日至109年1月31日之交易明細(偵11659卷第75至84頁） ⒌合作金庫商業銀行屏南分行109年11月17日合金屏南字第1090004075號函暨所附被告甲○○合作金庫帳戶自108年12月1日至109年1月31日之交易明細（偵6903卷第37至39頁）   甲○○共同犯洗錢防制法第十四條第一項之一般洗錢罪，處有期徒刑參月，併科罰金新臺幣貳萬元，罰金如易服勞役，以新臺幣壹仟元折算壹日。 

卷別對照表：
簡稱 卷別 警卷 高市警三一分偵字第10970137600號刑案偵查卷宗 偵13785卷 臺灣新北地方檢察署109年度偵字第13785號卷一 他1653卷 臺灣臺中地方檢察署109年度他字第1653卷 偵16272卷一 臺灣臺中地方檢察署109年度偵字第16272號卷一 偵16272卷二 臺灣臺中地方檢察署109年度偵字第16272號卷二 偵16272卷三 臺灣臺中地方檢察署109年度偵字第16272號卷三 偵16272卷四 臺灣臺中地方檢察署109年度偵字第16272號卷四 偵16272卷五 臺灣臺中地方檢察署109年度偵字第16272號卷五 他1501卷 臺灣彰化地方檢察署109年度他字第1501號卷 偵11659卷 臺灣彰化地方檢察署109年度偵字第11659號卷 查扣卷 臺灣彰化地方檢察署109年度查扣字第1501號卷 偵13502卷 臺灣高雄地方檢察署109年度偵字第13502號卷 偵6903卷 臺灣屏東地方檢察署109年度偵字第6903號卷 偵8637卷 臺灣屏東地方檢察署109年度偵字第8637號卷 偵11316卷 臺灣屏東地方檢察署110年度偵字第11316號卷 偵11321卷 臺灣屏東地方檢察署110年度偵字第11321號卷 本院卷一 臺灣屏東地方法院110年度金訴字第101號卷一 本院卷二 臺灣屏東地方法院110年度金訴字第101號卷二